臺灣高雄地方法院刑事判決　　　　　　　　　　　　　九十一年度易字第二八六號
　　公　訴　人　臺灣高雄地方法院檢察署檢察官
　　被　　　告　丁○○
右列被告因竊盜案件，經檢察官聲請簡易處刑（九十年度偵字第一四七六四號），本
院鳳山簡易庭認不宜以簡易判決處刑（九十年度鳳簡字第六九八號），而移由本院依
通常程序審理及及併案審理（九十年偵字第一四八六三號），本院判決如左：
    主  文
丁○○連續竊盜，處有期徒刑伍月，如易科罰金，以參佰元折算壹日。
    事  實
一、丁○○基於意圖為自己不法所有之概括犯意，連續為下列竊盜犯行：
（一）先於民國九十年七月十八日凌晨一時許，在高雄縣路竹鄉○○路Ｅ世代咖啡店
      前，自己之鑰匙竊取甲○○所有車牌號碼為ＺＸＧ─九七０號輕型機車一台，
      得手後供己代步之用，嗣於同日二十一時三十分許，丁○○駕該機車途經台南
      縣安定鄉管寮村一三三號前，為警查獲。
（二）復於九十年八月八日上午某時，見丙○○所有車牌號碼７Ｊ─０五九０號自用
      小客車停放在高雄縣路竹鄉○○村○○路上，遂趁人不注意之際竊取該自用小
      客車，嗣於同年月九日五時十五分許，丁○○駕駛前開竊得之自用小客車載林
      廷威及乙○○等人，途經國道三號公路甲線萬方交流道出口，為警察覺有異攔
      檢，始悉上情。
二、案經台南縣警察局善化分局報告台灣高雄地方法院檢察署檢察官偵查後聲請簡易
    判決處刑，本院鳳山簡易庭認為不宜以簡易判決處刑，簽請改適用通常程序審理
    及公訴人移送併案審理。
    理  由
一、訊據被告丁○○事實一（一）之部分，於警、偵訊及本院審理時均坦承不諱，核
    與被害人甲○○於警訊及本院中之指述情節相符，並贓物領據保管單及車輛竊盜
    車牌失竊資料個別查詢報表—查詢車輛認可資料、台南縣警察局車輛協尋電腦輸
    入單各一紙在卷可參，足見被告之此部分自白與事實相符，是此部分之犯罪事實
    ，應以認定。
二、另據被告矢口否認有竊盜前開自用小客車，並辯稱：伊沒有竊取該部自用小客車
    云云，然查：
（一）據證人林廷威於警訊證稱：「（你是否知道駕駛之姓名？地址？電話？）只知
      道一個字叫悟仔：：：」、「（你於何時在何地乘坐７Ｊ─０五九０車）八日
      晚上七時在台南市○○街小天使網咖上車」、「（你看完警方提供照片，丁○○是否就是駕駛本人？）是」等語（均見九十年八月九日警訊筆錄），其於本
      院審理時證稱：「：：：九十年八月八日他在網路上留言告訴我，他要上台北
      找工作，並問我要不要一起上台北之後我就先去台南找他：：：被告說７Ｊ─
      ０五九０汽車是他跟朋友借的：：：」等語（見本院九十一年九月十六日訊問
      筆錄）；另據證人乙○○於警訊時證稱：「（你今日三時五十分許所乘坐７Ｊ
      ─０五九０小客車為何人所駕駛？）是影像基本資料中的男子（丁○○）」等
      語（見九十年八月九日警訊筆錄）。證人林廷威與乙○○並無積怨，倘被告確
      未駕駛搭載證人等北上，為何證人等皆指證係被告所駕駛？是被告所辯，應係
      卸責之詞。另據被害人丙○○到庭證稱：「（車子七Ｊ─○五九○號有否失竊
      ？）有。去年八月八日於路竹鄉○○村○○路失竊，是我兒子開去該處當兵，
      放在營區旁邊。他每天都會去查看車子，當日早上七、八點就發現該車失竊：
      ：：」等語（見本院九十一年二月四日訊問筆錄），依被害人丙○○之供詞前
      揭自用小客車係於九十年八月八日失竊，而被告於隔日駕駛該車搭載證人林廷
      威等上台北，且向證人等誆稱該車係向朋友所借，衡情，被告駕車之時間與被
      害人車輛失竊之時間相隔不到一天，且被告又向證人等編造該車之來源，是被
      告所辯是否可信，實質存疑。
（二）另據證人乙○○於本院審理時亦當庭指認當日確係被告駕車（見本院九十一年
      十月十五日訊問筆錄），被告則改辯稱：「我真的不認識他們。當日我的確是
      在車上，車子是何人開去，我不知道，我上車時，已經有人開車，我也不認識
      開車的人，當日我也有開車。除了我之外還有一名男子也有開車。我是從彰化
      開始開車，所以證人沒有看到我跟先前那位男子交換開車。」云云，是被告先
      辯稱伊沒有與證人林廷威及乙○○共同駕車至台北云云，後改稱伊有駕車云云
      ，若被告非擔心竊盜犯行遭發現，為何其於本院先次審理中均矢口否認有駕車
      載證人等至台北之行為？待證人乙○○當庭指證後，伊才坦承有駕車，足認被
      告應係心虛，始為上開辯詞。此外，復有贓物領據保管單及車輛竊盜車牌失竊
      資料個別查詢報表—查詢車輛認可資料、國道公路警察局車輛協尋電腦輸入單
      各一紙在卷可參，是被告前開辯稱，自非不足採。是本件事證明確，被告竊盜
      犯行，均堪認定。
三、核被告上開所為係犯刑法第三百二十條第一項之竊盜罪。其前後所為二次竊盜犯
    行，時間緊接，方法相同，觸犯構成要件相同之罪，顯係基於概括犯意為之，為
    連續犯，應依刑法第五十六條規定，論以一罪，並加重其刑。爰審酌被告正值壯
    年，不思循正當途徑獲致財富，反意圖不勞而獲，以上開方式，竊取他人之物品
    ，造成被害人等財物損失，惟念其犯後坦承部分犯行，且所竊之物均已經被害人
    領回等一切情狀，量處如主文所示之刑，並諭知易科罰金之折算標準。至被告持
    之竊取前開機車之鑰匙一把，被告自稱已丟棄，為免將來執行之困難，爰不併予
    宣告沒收，附此敘明。
四、公訴人併案審理之部分（九十年偵字第七一四八六三號），因與前開起訴並經論
    罪科刑之部分，有連續犯裁判上一罪之關係，本院自得加以審究，附此敘明。
據上論斷，應依刑事訴訟法第四百五十二條、第二百九十九條第一項前段，刑法第五
十六條、第三百二十條第一項、第四十一條第一項，罰金罰鍰提高標準條例第一條前
段、第二條，判決如主文。
本案經檢察官劉仲慧到庭執行職務。
中      華      民      國    九十一    年     十一     月    二十九    日
                                    臺灣高雄地方法院刑事第五庭
                                        審判長法  官    吳永宋
                                              法  官    林家賢
                                              法  官    張茹棻
右正本證明與原本無異。
如不服本判決，應於判決送達後十日內，向本院提出上訴狀。
                                              書記官    李忠霖
中      華      民      國    九十一    年     十一     月    二十九    日
附錄本判決論罪之法條：
刑法第三百二十條第一項
意圖為自己不法之所有或第三人不法之所有，而竊取他人之動產者，為竊盜罪，
處五年以下有期徒刑、拘役或五百元以下罰金。
